最高法院刑事判決　　　　　　九十六年度台上字第三三七三號
上　訴　人　甲○○
上列上訴人因違反毒品危害防制條例案件，不服台灣高等法院台
中分院中華民國九十六年四月十八日第二審更審判決（九十五年
度上更(一)字第三七二號，起訴案號：台灣台中地方法院檢察署九
十三年度偵字第九三四○、九五七九號），提起上訴，本院判決
如下：
    主     文
上訴駁回。
    理     由
按刑事訴訟法第三百七十七條規定，上訴於第三審法院，非以判
決違背法令為理由，不得為之。是提起第三審上訴，應以原判決
違背法令為理由，係屬法定要件。如果上訴理由狀並未依據卷內
訴訟資料，具體指摘原判決不適用何種法則或如何適用不當，或
所指摘原判決違法情事，顯與法律規定得為第三審上訴理由之違
法情形，不相適合時，均應認其上訴為違背法律上之程式，予以
駁回。本件原審經審理結果，認為上訴人甲○○販賣第二級毒品
犯行明確，因而撤銷第一審關於上訴人部分科刑之判決，經比較
刑法新舊規定後，改判依行為時即修正前刑法牽連犯規定，從一
重論處上訴人販賣第二級毒品罪刑（處有期徒刑九年），已詳敘
其調查、取捨證據之結果及憑以認定犯罪事實之心證理由。並就
上訴人否認之供詞及其所辯各語認非可採，予以論述。就形式上
觀察，原判決要無採證認事違背經驗法則、論理法則或理由不備
等違背法令之情形。上訴人於法務部調查局中部地區機動工作組
（下稱調查局中機組）調查及偵查初訊時供稱扣案含ＭＤＭＡ成
分之藥錠（粉）係伊請呂子權（已判處罪刑確定）所製造，嗣伊
持之至台中搖頭店，經舞客試用，發現效果不好，故未賣出等語
，而呂子權初亦為相同供述。渠等嗣則一致否認該些藥丸（粉）
係呂子權所製造，上訴人並供稱該扣案藥錠（粉）係綽號「文山
」者所交付。而檢察官於起訴書亦採信渠二人所為否認扣案含Ｍ
ＤＭＡ成分之藥錠（粉）係呂子權製造之供詞。原判決因之依上
訴人改異之供詞，認定該扣案含ＭＤＭＡ成分之藥錠（粉）係上
訴人向綽號「文山」者所收受，用以抵債，另以上訴人上開於調
查局中機組所為曾將扣案含ＭＤＭＡ成分之藥錠（粉）持至搖頭
店經舞客試用，認效果不好，故未賣出之供詞，可以採信，乃認
渠自始已有販賣營利意圖，此與其不採上訴人所稱扣案藥錠（粉
）係呂子權所製造等語，二者尚無矛盾可言。況上訴人嗣於原審
審理時雖否認渠上開於調查局中機組所為供述屬實，然亦供稱因
綽號「文山」之男子積欠伊新台幣二十萬元，其持有之扣案藥丸
（粉）又未能售出，故積欠伊之債務遲遲未能清償，適伊認識具
有化工合成專長之呂子權，乃向綽號「文山」收受該些藥丸，擬
請呂某加強其藥效，看能否賣出等語，僅以伊原先以為綽號「文
山」所持有該些藥丸係減肥藥，不知其含ＭＤＭＡ成分為辯，由
此亦足證上訴人向綽號「文山」者收受扣案含ＭＤＭＡ成分之藥
錠（粉）抵債，自始即有販賣營利意圖無誤。是除去上訴人上開
於調查局中機組之供述，既仍應為相同之認定，要不能以原判決
理由上開論斷，即指為違法。且上訴人係否認渠上開於調查局中
機組之供述屬實，非否認其有為該項供述，則原審未勘驗其錄音
（影）光碟，以核對其內容，亦無證據調查職責未盡之違誤。而
依證人即上訴人曾租住之台中市○○路○段五十一號五樓之二房
屋屋主林文雅於原審此次更審審理時到庭結稱伊因都在大陸，故
該屋出租均委由中信房屋仲介公司處理，雖租期一年，但僅租用
兩個月，因對方祇付兩個月租金，即未再付，伊不認識上訴人等
語。是上訴人租用該屋，租期為一年，雖僅支付兩個月租金，然
尚不能因之認渠實際僅在該屋居住兩個月，自不能執為對渠有利
之認定。則原判決對該項供證未說明不採之理由，亦無理由不備
之違法。再依原審此次更審審判筆錄記載，審判長於對上訴人為
人別訊問後，已依法踐行刑事訴訟法第九十五條各款所規定之告
知事項，其中包含告以上訴人可能涉犯毒品危害防制條例第四條
第二項之販賣第二級毒品罪嫌，促請其一併防禦、辯護。則原判
決就檢察官起訴書所引意圖販賣，持有第二級毒品罪嫌，變更起
訴法條，改判論以販賣第二級毒品罪，要無不當剝奪其訴訟防禦
權可言。是上訴意旨以上情指摘原判決違背法令，核與法律規定
得為第三審上訴理由之違法情形，不相適合。而其餘上訴意旨，
則係就屬原審採證認事職權之行使及原判決已說明事項，徒憑己
見，任意指摘，且仍為單純事實之爭執，均非適法之第三審上訴
理由。依上揭說明，本件上訴違背法律上之程式，應予駁回。
據上論結，應依刑事訴訟法第三百九十五條前段，判決如主文。
中　　華　　民　　國　九十六　年　　六　　月  二十八  日
                      最高法院刑事第七庭
                          審判長法官  張　淳　淙
                                法官  劉　介　民
                                法官  張　春　福
                                法官  洪　昌　宏
                                法官  蔡　彩　貞
      本件正本證明與原本無異
                                      書  記  官
中　　華　　民　　國　九十六　年　　七　　月　　三　　日
                                                H
